# 请教陈版主关于酒店充值卡冲 1000 元送 500 元的账务处理

提问人：hl1314526 时间：2017-06-12 20:50:24
我们酒店现在推广储值卡业务，客户充值 1000 元送 500 元，请问该如何进行账务处理？我个人理解为赠送的 500 元在客户充值时一次性进销售费用，借：银行存款 1000 借：销售费用 500 贷：预收账款 1500 客户实际消费时按住宿的门市价结算 借：预收账款 1500贷：营业收入 1500 （假设不用交税）。

回答人：chenyiwei
可参考《瑞华研究 2010 ～ 2016 汇编》之“问题2-1-43（充值赠品的相关会计处理）”。